【裁判字號】    98,台非,134
【裁判日期】    980521
【裁判案由】    竊盜
【裁判全文】
最高法院刑事判決              九十八年度台非字第一三四號
上  訴  人  最高法院檢察署檢察總長
被      告  甲○○
上列上訴人因被告竊盜案件，對於台灣新竹地方法院中華民國九
十七年八月二十八日第一審確定判決（九十六年度易字第七一九
號，起訴案號：台灣新竹地方法院檢察署九十六年度偵字第六四
七二號），認為部分違法，提起非常上訴，本院判決如下：
    主  文
原判決關於竊盜部分撤銷。
甲○○被訴竊盜部分免訴。
    理  由
非常上訴理由稱：「按判決不適用法則或適用不當者，為違背法
令，刑事訴訟法第三百七十八條定有明文。復按案件曾經判決確
定者，應諭知免訴之判決，為刑事訴訟法第三百零二條第一款所
明定。經查被告甲○○曾因於九十六年七月十九日十三時三十分
許，在新竹縣新豐鄉福興村八鄰六十五號旁，竊取水溝蓋二個，
經台灣新竹地方法院於九十六年十月三十日，以九十六年度竹北
簡字第三七三號簡易判決，判處有期徒刑四月，並於九十六年十
一月二十六日確定，有該案卷可稽。嗣台灣新竹地方法院檢察署
檢察官，就同一事實，誤於九十六年十一月二日，再以九十六年
度偵字第六四七二號起訴書提起公訴，原審於九十七年八月二十
八日為本案判決時，上開九十六年度竹北簡字第三七三號簡易判
決業已確定，本應諭知免訴，詎判處罪刑，自有判決適用法則不
當之違法。案經確定，爰依刑事訴訟法第四百四十一條、第四百
四十三條提起非常上訴，以資糾正」等語。
本院按案件曾經判決確定者，應諭知免訴之判決，刑事訴訟法第
三百零二條第一款定有明文。本件被告甲○○前因違反動產擔保
交易法案件，經法院判處有期徒刑二月確定，甫於民國九十四年
十月十三日執行完畢，竟不知悔改，復意圖為自己不法之所有，
於九十六年七月十九日下午一時三十分許，在新竹縣新豐鄉福興
村八鄰六十五號旁水溝，徒手竊取新竹縣新豐鄉公所公有財產道
路旁水溝蓋二個，且於得手後以新台幣六百十元之價格變賣予羅
壽棟、陳美惠夫婦所經營位於新竹縣新豐鄉後湖村十一鄰十一股
二之二五號之資源回收店等情，業經台灣新竹地方法院於同年十
月三十日，以九十六年度竹北簡字第三七三號簡易判決，論處被
告竊盜罪刑（累犯，處有期徒刑四月，如易科罰金，以新台幣一
千元折算一日），於同年十一月二十六日確定，有台灣桃園地方
法院檢察署檢察官執行指揮書足憑。詎台灣新竹地方法院檢察署
檢察官復就被告所犯上開經判決確定之同一竊盜事實，於同年十
一月二日，以九十六年度偵字第六四七二號，向台灣新竹地方法
院重複提起公訴，原法院不察，於九十七年八月二十八日誤以九
十六年度易字第七一九號判決重複諭知被告竊盜罪刑，而未為適
法之免訴判決，自有判決不適用法則之違誤。案經確定，非常上
訴意旨執以指摘，洵有理由，且於被告不利，應由本院將原判決
關於竊盜部分撤銷，另行諭知免訴，以資救濟。
據上論結，應依刑事訴訟法第四百四十七條第一項第一款、第三
百零二條第一款，判決如主文。
中    華    民    國  九十八  年    五    月  二十一  日
                      最高法院刑事第四庭
                          審判長法官  張  淳  淙
                                法官  劉  介  民
                                法官  蔡  彩  貞
                                法官  林  俊  益
                                法官  林  勤  純
      本件正本證明與原本無異
                                      書  記  官
中    華    民    國  九十八  年    六    月    一    日
                                                      V


司法院資訊處製作；財團法人民間司法改革基金會備份。
